【裁判字號】    99,易,1101
【裁判日期】    990630
【裁判案由】    竊盜等
【裁判全文】
臺灣高雄地方法院刑事判決              99年度易字第1101號
公  訴  人  臺灣高雄地方法院檢察署檢察官
被      告  丁○○
上列被告因竊盜等案件，經檢察官提起公訴（99年度偵字第4819
、5428號），因被告就被訴事實均為有罪之陳述，經本院告知簡
式審判程序意旨，及聽取當事人之意見後，裁定依簡式審判程序
審理，並判決如下：
    主  文
丁○○犯竊盜罪，共肆罪，各處有期徒刑參月，如易科罰金，均
以新台幣壹仟元折算壹日；又犯脫逃罪，處有期徒刑貳月，如易
科罰金，以新台幣壹仟元折算壹日。應執行有期徒刑壹年，如易
科罰金，以新台幣壹仟元折算壹日。
    事  實
一、丁○○基於意圖為自己不法所有之竊盜，及脫逃之犯意，分
    別為下列行為：
  (一)於民國99年2 月1 日10時30分許，在高雄縣大寮鄉○○村○○路151 號前，徒手竊取乙○○所有停放於該處之自小貨車
    上鋁條2 條，得手後，旋將之折斷成6 小條置於其所騎乘之
    車號WIF-058 號輕型機車腳踏板上逃逸。嗣經乙○○當場發
    現而報警查獲。
  (二)又於99年2 月6 日10時許，在其所承租之高雄縣鳳山市○○
    路274 號住處，徒手竊取屋主甲○○○所有置放在上址樓頂
    神桌上之香爐1 個，得手後，置於上開機車置物箱內騎車離
    去。
  (三)復於99年2 月6 日15時30分許，行經高雄市前鎮區○○○路
    219 巷17弄34號前，竊取丙○○所有內裝有廢鐵之回收物1
    袋，得手後，以手推車運往高雄市○鎮區○○路與林森路口
    資源回收場欲變賣，為丙○○發覺報警而當場查獲。
  (四)嗣於99年2 月7 日9 時30分許，員警為其帶上手銬以待解送
    至高雄市政府警察局前鎮分局偵辦，竟另基於脫逃之犯意，
    利用員警要其清點身上及機車上物品之際，趁隙以其機車鑰
    匙發動引擎，騎乘上開輕型機車逃逸。
  (五)旋於逃逸中再另行起意，於同日9 時50分許，在高雄市前鎮
    區台鋁二巷12號地下室，徒手竊取戊○○所有之橡膠手套1
    雙後戴在手上，旋遭追捕之員警再予緝獲。
二、案經乙○○訴由高雄縣政府警察局林園分局，及高雄市政府
    警察局前鎮分局分別報請臺灣高雄地方法院檢察署檢察官偵
    查起訴。
    理  由
一、本件被告丁○○所犯刑法第320 條第1 項之竊盜罪、第161
    條第1 項之脫逃罪，均係死刑、無期徒刑、最輕本刑為3 年
    以上有期徒刑以外之罪，被告於準備程序就前揭被訴事實均
    為有罪之陳述，經依法告知簡式審判程序之旨，並聽取當事
    人之意見後，本院認無不得或不宜改依簡式審判程序進行之
    處，爰依刑事訴訟法第273 條之1 第1 項，裁定本件進行簡
    式審判程序，合先敘明。
二、上開事實，業據被告丁○○於本院審理時坦承不諱（本院卷
    第21頁），核與證人即告訴人乙○○（警一卷第4 至5 頁）
    、證人即被害人甲○○○（警二卷第8 頁）、丙○○（警二
    卷第7 頁）、戊○○（警二卷第9 頁）於警詢中之證述，及
    證人乙○○於檢察官訊問及本院審理時之證述（99偵4819卷
    第26至27頁、本院卷第22至23頁）相符，並有高雄縣政府警
    察局林園分局中庄派出所扣押筆錄及扣押物品目錄表（警一
    卷第6 至10頁）、領據（警一卷第11頁）、查獲照片4 幀（
    警一卷第14至15頁）、車籍查詢基本資料詳細畫面（警一卷
    第19頁）、職務報告（警二卷第1 頁）、高雄市政府警察局
    前鎮○○○○路派出所扣押筆錄及扣押物品目錄表（警二卷
    第17至25頁）、贓物認領保管單3 紙（警二卷第26至28頁）
    、查獲照片10幀（警二卷第29至34頁）在卷可證，足認被告
    前開自白，均核與事實相符。是本件事證明確，被告上開犯
    行，均堪以認定，應依法論罪科刑。
三、核被告就上開犯罪事實一、(一)、(二)、(三)、(五)部分所為，均係
    犯刑法第320 條第1 項之竊盜罪（共4 罪）；而就上開犯罪
    事實一、(四)部分所為，則係犯刑法第161 條第1 項之脫逃罪
    。被告前後4 次竊盜行為、1 次脫逃行為，犯意個別，行為
    互異，應予分論併罰。
四、爰審酌被告不思以正當途徑獲取財物，僅因缺錢花用，竟恣
    意隨機竊取他人物品，守法觀念淡薄，且對他人財產安全已
    生危害，遭逮捕後復趁機脫逃，對國家法制欠缺意識，實不
    可取，惟念其於本院審理期間坦承全部犯行，犯後態度尚稱
    良好，並考量所竊取之物品均價值非鉅，及其犯罪動機、目
    的、手段等一切情狀，分別量處如主文所示之刑，並定應執
    行刑如主文所示，及諭知易科罰金之標準，以示懲儆。
據上論斷，應依刑事訴訟法第273 條之1 第1 項、第299 條第1
項前段，刑法第320 條第1 項、第161 條第1 項、第41條第1項
前段、第51條第1 項第5 款，刑法施行法第1 條之1 ，判決如主
文。
本案經檢察官魏豪勇到庭執行職務。
中    華    民    國    99    年    6     月    30    日
                    刑事第六庭    法  官  曾仁勇
以上正本證明與原本無異。
如不服本判決應於收受本判決後10日內向本院提出上訴書狀，並
應敘述具體理由，如未敘述上訴理由者，應於上訴期間屆滿後20
日內補提理由書狀於本院（均須按他造當事人之人數附繕本）「
切勿逕送上級法院」。
中    華    民    國    99    年     6    月    30    日
                                書記官  王紀芸
附錄：本案論罪科刑之法條
中華民國刑法第320條第1項
意圖為自己或第三人不法之所有，而竊取他人之動產者，為竊盜
罪，處5  年以下有期徒刑、拘役或 5 百元以下罰金。
中華民國刑法第161條第1項
依法逮捕、拘禁之人脫逃者，處1 年以下有期徒刑。

司法院資訊處製作；財團法人民間司法改革基金會備份。
